臺灣高雄地方法院刑事判決　　　　　　 100年度易字第1260號
公　訴　人　臺灣高雄地方法院檢察署檢察官
被　　　告　張文鴻
上列被告因竊盜案件，經檢察官提起公訴（100年度偵字第5504
號），本院判決如下：
    主  文
張文鴻無罪。
    理  由
一、公訴意旨略以：被告張文鴻原為麗園農牧科技股份有限公司
    （下稱麗園公司）之員工，竟意圖為自己不法之所有，於民
    國99年12月20日中午12時9分許，至前同事傅遠宏位於高雄
    縣路竹鄉（現改制為高雄市路竹區○○○路298號3樓住處，
    以不詳方式進入屋內，徒手竊取傅遠宏所有內裝有零錢約新
    臺幣（下同）5,000元之保特瓶1瓶，得手後，於同日中午12
    時21分許，旋即離開上址，因認被告涉犯刑法第320條第1項
    竊盜罪。
二、按犯罪事實應依證據認定之，無證據不得認定犯罪事實。不
    能證明被告犯罪者，應諭知無罪之判決，刑事訴訟法第154
    條第2 項及第301 條第1 項分別定有明文。又告訴人之告訴
    ，係以使被告受刑事訴追為目的，是其陳述是否與事實相符
    ，仍應調查其他證據以資審認。事實之認定，應憑證據，如
    未能發現相當證據，或證據不足以證明，自不能以推測或擬
    制之方法，為裁判基礎。再認定犯罪事實，所憑之證據，雖
    不以直接證據為限，間接證據亦包括在內，然無論直接或間
    接證據，其為訴訟上之證明，須於通常一般之人均不致於有
    所懷疑，而得確信其為真實之程度者，始得據之為有罪之認
    定，倘其證明尚未達到此一程度，而有合理性懷疑之存在時
    ，即無從為有罪之認定，最高法院52年台上字第1300號、40
    年臺上字第86號及76年臺上字第4986號判例意旨可資參照。
三、檢察官起訴被告張文鴻涉有竊盜罪嫌，無非係以告訴人傅遠
    宏之指訴及證人許商格之證述，並有卷附之監視器錄影翻拍
    照片17張佐證，以為論據。訊據被告堅詞否認有何竊盜犯行
    ，辯稱：我沒有到傅遠宏的房間，竊取放置於保特瓶內的零
    錢等語。經查：
(一)、證人傅遠宏於本院審理時具結證稱：我是看過監視器畫面才
    推知本件竊案是被告所為，因為畫面的人走路方式跟被告很
    像，穿的衣服與被告平常穿的差不多；我跟被告一起工作幾
    個月，看過被告走路的方式，有點拐腳，有點拖，畫面中的
    人身高、體型與被告差不多，因為被告好像有1件黃色外套
    及可以露出腳指的拖鞋，與畫面的人穿著一樣，只有提供監
    視器翻拍照片給警察，忘記拷貝監視器影像，究竟何時跟被
    告說我的鑰匙、遙控器放在哪裡，已經有點模糊等語（見本
    院易字卷第19頁至第24頁），核與證人傅遠宏於警詢及檢察
    事務官詢問時之證述情節大致相符（見警卷第4頁至第6頁；
    偵卷第19頁），堪認傅遠宏係觀看過監視器畫面影像後，發
    覺畫面中竊取其零錢之人，與被告之身材、穿著、走路方式
    相仿之事實。
(二)、惟觀諸傅遠宏提供與警方之17張監視器翻拍照片可知：照片
    中竊取傅遠宏財物之人，頭戴安全帽，刻意以淺色外套遮蓋
    頭部或上半身，幾乎無法辨識該人之臉型、體格等事實，有
    監視器翻拍照片17張附卷可憑（見警卷第13頁至第21頁）；
    至於，前揭監視器錄影畫面檔案，業已銷毀乙節，經據傅遠
    宏於本院證述明確，另有本院公務電話紀錄查詢表2張附卷
    可稽（見本院易字卷第22頁反面、第14頁至第16頁），故已
    無法勘驗光碟，確認畫面中竊嫌之走路方式是否與被告相同
    。
(三)、又證人許商格於本院審理時證稱：被告平常穿七分褲及Ｔ恤
    ，顏色有紅的、黃的，穿人字拖，99年12月20日中午用餐完
    ，開車回公司時，有看到對向的被告，被告騎車，有停一下
    ，看一下，就直接騎走，我就直接轉回公司，當天被告穿黃
    的Ｔ恤，當時路竹派出所有叫我去看動畫，就看他的體格、
    穿著很像被告，時間剛好那麼巧，所以才會說這個型是像我
    的員工，感覺這個就是被告，被告平常穿得蠻鬆垮的，不像
    我們穿的很緊身，我只能說相片中的人與被告很像，不能百
    分百確認等語（見本院易字卷第24頁反面至第30頁），亦與
    許商格於警詢及檢察事務官詢問時之證述情節雷同（見警卷
    第7頁至第10頁；偵卷第23頁至第24頁）；佐以證人許商格
    遇到被告之麗園公司係位於高雄市阿蓮區港後里港後134-24
    號，距離傅遠宏失竊之高雄市路○區○○路298號租賃處，
    約8.9公里，駕車需22分鐘等節，有地圖2張、Google路線指
    示1份附卷供參（見偵卷第35頁至第36頁），足認許商格係
    在距離失竊地8.9公里外遇到被告，兩地相隔甚遠；何況，
    許商格亦無法確認影像中之人為被告，故尚難憑許商格上述
    推測之詞，而認定被告涉有竊取傅遠宏財物之犯行。
(四)、另臺灣高雄地方法院檢察署檢察事務官曾通知被告之父親張
    文正、被告之母親鄭金葉、被告之弟張慶川到庭觀看前揭監
    視器翻拍照片，經閱覽後，張文正表示：我不知道張文鴻有
    無穿著與畫面中的人，相同外套、上衣、褲子，體型是否相
    像等情；而鄭金葉、張文正皆證稱：沒有看過張文鴻穿過這
    些衣服，體型也不像等語（見偵卷9頁），顯見因監視器翻
    拍照片模糊，是否與被告相似，已陷於各自解讀之情形。
(五)、再者，經調取被告所使用之門號「0000000000」行動電話之
    99年12月20日雙向通聯紀錄，發覺當日前揭門號之基地台位
    置，皆在高雄市○○區○○路121號，係在被告位於高雄市
    ○○區○○路238巷1弄7號戶籍地附近，反而與傅遠宏租賃
    處即高雄市路○區○○路298號相距甚遠，亦有威寶資料查
    詢、地圖各1份附卷足證（見偵卷第15頁、第35頁），亦無
    法證明被告於傅遠宏租賃處遭竊時，人在失竊地點附近。
四、綜上，證人傅遠宏、許商格皆無法確認監視器翻拍照片上之
    人為被告，且監視器翻拍照片模糊，亦無法特定是否為被告
    ，是以檢察官提出前開各項證據與指出之證明方法，尚有合
    理性之懷疑存在，未能使本院確信被告有竊盜犯行，揆諸前
    開判例意旨，無法單憑傅遠宏、許商格之推測，即認定被告
    涉有本件竊盜罪之裁判基礎。此外，本院復查無其他積極證
    據可資認定被告涉有前開罪嫌，自屬不能證明被告犯罪，依
    法應諭知被告張文鴻無罪。
據上論斷，應依刑事訴訟法第301條第1項前段，判決如主文。
本案經檢察官曾財和到庭執行職務。
中    華    民    國   100    年    10    月    31    日
                  刑事第十二庭  法  官  陳川傑
以上正本證明與原本無異。
如不服本判決應於收受送達後10日內向本院提出上訴書狀，並應
敘述具體理由；如未敘述上訴理由者，應於上訴期間屆滿後20日
內向本院補提理由書（均須按他造當事人之人數附繕本）「切勿
逕送上級法院」。
中    華    民    國   100    年    11    月    1     日
                                 書記官  林昭吟